---
title: "hw4_3"
output: html_document
---

```{r}
library(lattice)
library(MASS)
library(boot)
library(nortest)
library(e1071)

concr.data <- read.csv("Data/Concrete_Data.csv", comment.char = "#")


my.cv <- function(model) { 
  tune(lm, model$call$formula, data = concr.data, tunecontrol = tune.control(sampling = "cross")) 
}

bs <- function(formula, data, indices) {
  d <- data[indices,]
  fit <- lm(formula, data=d)
  return(coef(fit)) 
} 

```

Первая модель с формулой
ConcreteCompressiveStrength = Cement + Water + BlastFurnaceSlag + FlyAsh + Superplasticizer + Age + Water:Superplasticizer

```{r}

model1 <- lm(ConcreteCompressiveStrength ~ Cement + Water + BlastFurnaceSlag + FlyAsh + Superplasticizer + Age + Water:Superplasticizer, data=concr.data)
summary(model1)

b.model1 <- boot(data=concr.data, statistic=bs, 
    R=999, formula=ConcreteCompressiveStrength ~ Cement + Water + BlastFurnaceSlag + FlyAsh + Superplasticizer + Age + Water:Superplasticizer)
b.model1

```

Теперь проверим на нормальность.
Есть небольшая проблема с тем, как это сделать. Я попробовал несколько раз перестраивать модель - т.к. бутстрап делает случайные выборки, то результаты сильно отличаются от запуска к запуску. Это хорошо видно как по графикам, так и по результатам теста.
Есть несколько очень хороших ребят, например бетон и Суперпластик. Для них я решил построить нормальный интервал, потому что они действительно выглядит достаточно нормальными. Однако для остальных я думаю лучше построить перцентильный интервал.

```{r}
b.model1$t0

plot(b.model1, index=2)
shapiro.test(b.model1$t[,2])

plot(b.model1, index=6)
shapiro.test(b.model1$t[,6])

```



```{r}
plot(b.model1, index = 1)
shapiro.test(b.model1$t[,1])$p
plot(b.model1, index=3)
shapiro.test(b.model1$t[,3])
plot(b.model1, index=4)
shapiro.test(b.model1$t[,4])

plot(b.model1, index=5)
shapiro.test(b.model1$t[,5])
plot(b.model1, index=7)
shapiro.test(b.model1$t[,7])

plot(b.model1, index=8)
shapiro.test(b.model1$t[,8])

```


```{r}
boot.ci(b.model1, type="perc", index=1) 
boot.ci(b.model1, type="norm", index=2)

boot.ci(b.model1, type="perc", index=3) 
boot.ci(b.model1, type="perc", index=4)

boot.ci(b.model1, type="perc", index=5) 
boot.ci(b.model1, type="norm", index=6)

boot.ci(b.model1, type="perc", index=7) 
boot.ci(b.model1, type="perc", index=8)

```

Сравним их с интервалами для model1

```{r}

confint(model1)
```

Действительно многие интервалы получились неплохими, особенно интервалы для Цемента

Для Финальной модели все делается аналогично

```{r}
concr.data$Water.factor <- concr.data$Water < 225
concr.data$Age.factor <- concr.data$Age < 150
model4 <-lm(ConcreteCompressiveStrength ~ Cement + Water.factor:Water + BlastFurnaceSlag + FlyAsh + Superplasticizer + Age.factor:log(Age) + Water:Superplasticizer, data=concr.data)
summary(model4)


b.model4 <- boot(data=concr.data, statistic=bs, 
    R=999, formula=ConcreteCompressiveStrength ~ Cement + Water.factor:Water + BlastFurnaceSlag + FlyAsh + Superplasticizer + Age.factor:log(Age) + Water:Superplasticizer)

b.model4


```

```{r}
b.model4$t0

plot(b.model4, index = 1)
shapiro.test(b.model4$t[,1])$p


plot(b.model4, index=3)
shapiro.test(b.model4$t[,3])
plot(b.model4, index=4)
shapiro.test(b.model4$t[,4])


plot(b.model4, index=6)
shapiro.test(b.model4$t[,6])
plot(b.model4, index=7)
shapiro.test(b.model4$t[,7])

plot(b.model4, index=8)
shapiro.test(b.model4$t[,8])



plot(b.model4, index=10)
shapiro.test(b.model4$t[,10])

```



```{r}

plot(b.model4, index=2)
shapiro.test(b.model4$t[,2])

plot(b.model4, index=5)
shapiro.test(b.model4$t[,5])

plot(b.model4, index=9)
shapiro.test(b.model4$t[,9])


```


```{r}

boot.ci(b.model4, type="perc", index=1) 
boot.ci(b.model4, type="norm", index=2)

boot.ci(b.model4, type="perc", index=3) 
boot.ci(b.model4, type="perc", index=4)

boot.ci(b.model4, type="norm", index=5) 
boot.ci(b.model4, type="perc", index=6)

boot.ci(b.model4, type="perc", index=7) 
boot.ci(b.model4, type="perc", index=8)

boot.ci(b.model4, type="perc", index=9) 
boot.ci(b.model4, type="norm", index=10)

```


Сравним модели

```{r}

my.cv(model1)
my.cv(model4)
```

Видим огромный выйгрыш последней модели, относительно первой.
