---
title: "hw1_additional"
output: html_document
---

```{r}
library(MASS)
library(lattice)
library(latticeExtra)
library(boot)
library(corrplot)

adv.data <- read.csv("Advertising.csv")
adv.data$X <- NULL

model.final <- lm(Sales ~ TV + Radio + TV:Radio + I(TV^2), data = adv.data)
summary(model.final)
model.final
```

Bootstrap на model.final
```{r}

bs <- function(formula, data, indices) {
  d <- data[indices,]
  fit <- lm(formula, data=d)
  return(coef(fit)) 
} 
b.model.final <- boot(data=adv.data, statistic=bs, 
    R=1000, formula=Sales ~ TV + Radio + TV:Radio + I(TV^2))

b.model.final

```


Протестируем на нормальность полученные результаты:
```{r}
plot(b.model.final, index=1) # intercept 
shapiro.test(b.model.final$t[,1])
plot(b.model.final, index=2) # TV
shapiro.test(b.model.final$t[,2])
```

Для intercept  как график, так и тесты Шапиро-Уилка и критерий Пирсона дают хорошие результаты. Похоже для intercept имеем близкое к нормальному распределение. Для TV результаты теста Шапиро-Уилка хуже, но нет основания отвергать 0-ую гипотезу. Так что будем считать, что для TV тоже имеем близкое к нормальному распределение. Значит будем строить параметрический доверительный интервал для этих предикторов.

```{r}

plot(b.model.final, index=3) # Radio 
shapiro.test(b.model.final$t[,3])
plot(b.model.final, index=4) # I(TV^2)
shapiro.test(b.model.final$t[,4])
plot(b.model.final, index=5) # TV:Radio
shapiro.test(b.model.final$t[,5])
```
Здесь и по графикам видно, и тест выдал результаты, по которым можно отвергнуть 0-ю гиботезу о том, что распределение является нормальным (p-value <= 0.05) с уровнем значимости 0.05
значит будем строить перцентильные доверительные интервалы для этих предикторов

Строим доверительные интервалы для предикторов:

```{r}
boot.ci(b.model.final, index=1) # intercept 
```

Для intercept доверительный интервал уровня доверия 0.95 самым узким является Normal. Т.к. мы можем выбирать для этого предиктора параметрический интервал, то возьмем его.


```{r}
boot.ci(b.model.final, index=2) # TV
```

Для TV аналогично выбираем Normal

```{r} 
boot.ci(b.model.final, type="perc", index=3) # Radio
boot.ci(b.model.final, type="perc", index=4) # I(TV^2)
boot.ci(b.model.final, type="perc", index=5) # TV:Radio

```

Строим доверительный интервал по model.final, а также Normal для TV intercept

```{r}
confint(model.final)
boot.ci(b.model.final, type="norm", index=2) # TV
boot.ci(b.model.final, type="norm", index=1) # intercept
```

Для всех предикторов получаем в случае confint(model.final) более узкие доверительные интервалы с одинаковым уровнем доверия, чем интервалы, построенные бутстрапом. К тому же для Radio I(TV^2) TV:Radio имеем только не параметрический доверительный интервал, т.е. он может быть уже точного, а значит эти интервалы намного хуже, чем confint(model.final)
Т.е. лучше выбрать confint(model.final) доверительные интервалы.
