---
title: "hw3_1"
output: html_document
---


```{r}
library(lattice)
library(MASS)
library(e1071)
library(latticeExtra)
library(corrplot)

concr.data <- read.csv("data/Concrete_Data.csv", comment.char = "#")
panel <- function(...) {  
  panel.xyplot(...)
  panel.loess(...)
}


```

```{r}
xyplot(concr.data$ConcreteCompressiveStrength ~ concr.data$Superplasticizer, panel=panel)
xyplot(concr.data$ConcreteCompressiveStrength ~ concr.data$Cement, panel=panel)

```

Видна отличная линейная зависимость прочности от цемента, а также от Superplasticizer(далее Суперпластик). Ну это и понятно, т.к. они являются главными скрепляющими и упрочняющими ингредиентами

```{r}
xyplot(concr.data$ConcreteCompressiveStrength ~ concr.data$Water, panel=panel)

```

С водой происходит не очень понятный скачек вверх после систематического опускания. Вообще говоря мы достигаем минимума при самой большой плотности точек, а далее точек совсем мало, и возможно, дальшейшие результаты можно сбросить на недостаточное количество данных. Попробуем его позже разобрать подробнее.

```{r}
xyplot(concr.data$ConcreteCompressiveStrength ~ concr.data$CoarseAggregate, panel=panel)
xyplot(concr.data$ConcreteCompressiveStrength ~ concr.data$FineAggregate, panel=panel)
```

Аггрегаты очень похожы, и переваливая за 810 практически не влияют на прочность, скорее всего они будут малозначимыми


```{r}
xyplot(concr.data$ConcreteCompressiveStrength ~ concr.data$Age, panel=panel)
xyplot(concr.data$ConcreteCompressiveStrength ~ concr.data$BlastFurnaceSlag, panel=panel)
xyplot(concr.data$ConcreteCompressiveStrength ~ concr.data$FlyAsh, panel=panel)
```

Возраст выглядит совсем неоднородным, видимо его нужно будет сделать фактором

 
```{r}

model1 <- lm(ConcreteCompressiveStrength ~ (.), data=concr.data)
summary(model1)
```

Посмотрим на корреляцию:

```{r}
corrplot(cor(concr.data))
xyplot(concr.data$Water ~ concr.data$Superplasticizer, panel=panel)
```

Построим модель, откинув не сильно значимые признаки агрегаторов, а также добавим
Water:Superplasticizer, т.к. между ними явно есть зависимость

```{r}


model1 <- lm(ConcreteCompressiveStrength ~ Cement + Water + BlastFurnaceSlag + FlyAsh + Superplasticizer + Age + Water:Superplasticizer, data=concr.data)
summary(model1)
```

Немного лучше, но еще не очень.

Посмотрим на графики распределений предикторов:

```{r}
marginal.plot(concr.data)
```

Age выглядит совсем плохо, попробуем прологарифмировать

```{r}
marginal.plot(log(concr.data$Age))
xyplot(concr.data$ConcreteCompressiveStrength ~ log(concr.data$Age), panel=panel)

```

Стало лучше
Посмотрим модель

```{r}
model2 <- lm(ConcreteCompressiveStrength ~ Cement + Water + BlastFurnaceSlag + FlyAsh + Superplasticizer + log(Age) + Water:Superplasticizer, data=concr.data)
summary(model2)
```

Намного лучше, но Мне все еще не нравится изломанность графика воды 
Поэтому можно попробовать добавить фактор  для воды:

```{r}
concr.data$Water.factor <- concr.data$Water < 225
model3 <-lm(ConcreteCompressiveStrength ~ Cement + Water.factor:Water + BlastFurnaceSlag + FlyAsh + Superplasticizer + log(Age) + Water:Superplasticizer, data=concr.data)
summary(model3)
```

Немного поперебирав значение порога получаем высоко значимый признак Water.factorTrue:Water, который говорит как влияет количство воды до 225 на прочность

Попробуем также и возраст сделать фактором:

```{r}
concr.data$Age.factor <- concr.data$Age < 150
model4 <-lm(ConcreteCompressiveStrength ~ Cement + Water.factor:Water + BlastFurnaceSlag + FlyAsh + Superplasticizer + Age.factor:log(Age) + Water:Superplasticizer, data=concr.data)
summary(model4)
```

И это тоже улучшило модель

Проверим модели

```{r}
anova(model1, model2, model3, model4)
```
Последняя модель самая лучшая

```{r}
xyplot(residuals(model1) ~ fitted(model1), panel=panel)
xyplot(residuals(model2) ~ fitted(model2), panel=panel)
xyplot(residuals(model3) ~ fitted(model3), panel=panel)
xyplot(residuals(model4) ~ fitted(model4), panel=panel)
```

Более менее линейно

```{r}

cv <- function(model) { 
  tune(lm, model$call$formula, data = concr.data, tunecontrol = tune.control(sampling = "cross")) 
}
cv(model1)
cv(model2)
cv(model3)
cv(model4)
```

На убывание, однако итоговая ошибка все-равно очень велика относительно диапозона прочности

